【裁判字號】    94,上易,2299
【裁判日期】    950127
【裁判案由】    竊盜
【裁判全文】
臺灣高等法院刑事判決                94年度上易字第2299號
上  訴  人
即  被  告  庚○○
選任辯護人  辛  武  律師
上列上訴人因竊盜案件，不服臺灣新竹地方法院94年度易字第52
2號，中華民國94年10月14日、94年11月15日第一審判決（起訴
案號：臺灣新竹地方法院檢察署94年度偵字第2779號、第3247
號），提起上訴，本院判決如下：
    主  文
上訴駁回。
    事  實
一、庚○○因缺錢購買汽車音響，竟基於意圖為自己不法所有之
    概括犯意，見附表一所示之自用小客車停在路邊無人看管，
    乘無人注意之際，於附表一所示之時間、地點，撿拾屬於自
    然物質之石頭或持其所有，長約十五至二十公分，客觀上足
    以對人之生命、身體構成威脅，可供兇器使用之一字起子（
    均未扣案），以附表一所示之方法，竊取附表一所示歐陽昱
    祺、辛○○、丙○○、甲○○、己○○等人所有之汽車音響
    等財物（毀損部分均未具告訴），得手後，將竊得之物品留
    供己用或轉賣予他人牟利。
二、庚○○於民國九十四年五月十七日晚上，駕駛車號○一○八
    ─ＤＸ號自用小客車，搭載乙○○（業經臺灣新竹地方法院
    於九十四年十月十四日，判處有期徒刑八月，上訴中）及不
    知情之戊○○（業經不起訴處分確定），由台北縣三重市駛
    至桃園及新竹一帶兜風時，承前竊盜之概括犯意，夥同乙○○，見附表二所示之自用小客車停在路邊無人看管，乘無人
    注意之際，於附表二所示之時間、地點，持手電筒照明，各
    戴上手套，攜帶乙○○或庚○○所有，客觀上足以對人之生
    命、身體構成威脅，可供兇器使用之剪刀、中心筒、十字起
    子、電動起子（起訴書誤為電鑽）、螺帽套筒、玻璃切割器
    等器物，以附表二所示之方法，竊取附表二所示于林興、邱
    垂演、劉治庚、丁○○等人所有之中國石油公司加油站油票
    、高速公路回數票、ＣＤ音箱等財物（毀損部分均未具告訴
    ）。得手後，將竊得之物品放在庚○○駕駛之上開自用小客
    車內，欲留供其與乙○○使用或轉賣予他人牟利。嗣其等於
    同年五月十八日上午五時五十分許，駕車行經新竹縣竹北市
    ○○路豆子埔溪橋時，為警方攔檢盤查後，發現車內放置多
    部汽車音響而行跡可疑，經警方徵得其等同意搜索該部汽車
    後，在車內找到于林興、邱垂演、劉治庚、丁○○等人遭竊
    之中國石油公司加油站油票等財物，並扣得庚○○、乙○○
    所有之手電筒、中心筒、螺帽套筒、玻璃切割器各一支、電
    動起子二支、手套二雙、剪刀三支、十字起子五支等物而查
    獲上情。
三、案經新竹縣警察局竹北分局報請臺灣新竹地方法院檢察署檢
    察官偵查起訴。
    理  由
一、本件被告庚○○所犯竊盜罪，非為死刑、無期徒刑、最輕本
    刑為三年以上有期徒刑之罪或高等法院管轄第一審案件，其
    於原審準備程序進行中，先就被訴事實為有罪之陳述，原審
    認為符合刑事訴訟法第二百七十三條之一之規定，裁定進行
    簡式審判程序，於法並無不合，又同法第二百七十三條之二
    條規定，簡式審判程序之證據調查，不受刑事訴訟法第一百
    五十九條第    一項、第一百六十一條之二、第一百六十一
    條之三、第一百  六十三條之一及第一百六十四條至第一百
    七十條規定之限制，先予敘明。
二、上開事實，業經被告庚○○於原審審理時坦白承認，附表二
    所示部分核與共同被告乙○○供述夥同被告庚○○於附表二
    所示之時間、地點竊取財物；被害人歐陽昱祺、辛○○、丙○○、甲○○、己○○、于林興、邱垂演、劉治庚、丁○○
    等人分別供述遭人破壞車窗進入車內竊取財物等情節大致相
    符，並有被害人于林興、邱垂演、劉治庚、丁○○等人出具
    之贓物領具各一紙、車籍作業系統查詢認可資料共四紙、警
    方查獲被告庚○○上開竊盜行為後拍攝之相片共十七張及扣
    案之手電筒、中心筒、螺帽套筒、玻璃切割器各一支、電動
    起子二支、手套二雙、剪刀三支、十字起子五支可資佐證，
    足見被告庚○○之自白與事實相符，堪以採信，事證明確。
    被告庚○○及選任辯護人於本院雖稱：本案被告庚○○在警
    訊時因自責而，且基於自由意思陳述均坦承不諱，實際上並
    非全部都是被告庚○○所竊，是警察要被告庚○○承認，但
    並沒有任何證據可以證明云云，惟警訊自白既係被告庚○○
    基於自由意思陳述，而無任何證據足供本院調查該自白有何
    瑕疵存在，所辯應無可採，被告庚○○竊盜之犯行應可認定
    。
三、按刑法第三百二十一條第一項第三款之攜帶兇器竊盜罪，係
    以行為人攜帶兇器竊盜為加重條件，此所謂兇器，其種類並
    無限制，凡客觀上足以對人之生命、身體構成威脅，具有危
    險性之器械均屬之。至磚塊、石頭係自然界之物質，難謂係
    通常之「器械」，故持磚塊、石頭砸毀他人車窗竊盜，即難
    以攜帶兇器竊盜罪論處（最高法院九十二年台非字第三十八
    號判決要旨可供參考）。本件被告庚○○行竊時攜帶之一字
    起子、中心筒、螺帽套筒、玻璃切割器、電動起子、剪刀、
    十字起子等物，均為鐵製器械，既足供以撬毀汽車門鎖、破
    壞車窗玻璃或鬆開螺絲起子使用，可見該等器械質地堅硬，
    持之擊刺，足以對人之生命、身體構成威脅，均為兇器之一
    種。是核被告庚○○於附表一編號２及附表二所為，均係犯
    刑法第三百二十一條第一項第三款之攜帶兇器竊盜罪。其於
    附表一編號１、３、４、５所為，均係犯刑法第三百二十條
    第一項之普通竊盜罪。其於附表二行竊時，與乙○○有犯意
    之聯絡及行為之分擔，均為共同正犯。其先後十次竊盜之行
    為，時間緊接，觸犯基本構成要件相同之罪名，顯係基於概
    括犯意反覆為之，為連續犯，應從一情節較重之攜帶兇器竊
    盜罪處斷，並加重其刑。檢察官固認被告庚○○於附表一１
    、３、４、５之竊盜行為，係犯刑法第三百二十一條第一項
    第三款之攜帶兇器竊盜罪，然被告庚○○係撿拾石頭砸毀車
    窗行竊之情，業經其於原審審理時供陳明確，被告庚○○既
    坦認其他攜帶兇器行竊之犯行，即無隱瞞此部分行竊手段之
    必要，而被告庚○○持以行竊所用之石頭並非器械，已如上
    述，檢察官認被告庚○○此部分所為，係犯刑法第三百二十
    一條第一項第三款之攜帶兇器竊盜罪，顯有誤會，惟檢察官
    起訴被告庚○○此部分竊盜之犯罪事實與本院認定之犯罪事
    實同一，茲就此部分變更檢察官所引應適用之法條，改依刑
    法第三百二十條第一項之普通竊盜罪論處。
四、原審認被告庚○○罪證明確，適用刑法第二十八條、第五十
    六條、第三百二十一條第一項三款、第三十八條第一項第二
    款規定，並審酌被告庚○○曾因施用毒品經裁定執行觀察勒
    戒、因缺錢購買汽車音響而竊盜之犯罪動機與目的、攜帶兇
    器行竊之手段危害性較大、行竊次數不少，竊得財物價值不
    低，造成被害人之損害非輕及坦認犯行之犯罪後態度等一切
    情狀，量處如主文所示之刑，並認扣押在案之手電筒、中心
    筒、螺帽套筒、玻璃切割器各一支、電動起子二支、手套二
    雙、剪刀三支、十字起子五支，分別為被告庚○○或共犯乙○○所有，供為本件竊盜犯行所用之物，業經被告庚○○供
    明在卷，均應依刑法第三十八條第一項第二款之規定宣告沒
    收。至被告庚○○持以行竊時所用之一字起子，雖係其所有
    之物，然未據扣案，亦無證據證明現尚存在；被告庚○○持
    以行竊時所用之石頭，為就地撿拾使用，顯非被告庚○○所
    有之物，均不併予宣告沒收。經核認事用法並無不當，量刑
    亦屬妥適，被告上訴意旨以其剛退伍，也有正當工作，請求
    給予一個自新機會宣告緩刑云云。另選任辯護人於本院審理
    中亦為被告庚○○辯護稱：被告庚○○於九十四年二月及五
    月連續竊取取置於路邊無人看守之小客車內之音響、高速公
    路回數票等財物，被告獲得之財物不法利益，其犯罪危險性
    及當時一切之情狀而言並非嚴重，手段亦無殘忍可言。被告
    庚○○因一時的錯誤而陷於犯行，未曾受有期徒刑以上刑、
    拘役、罰金之宣告，沒有前科，有正當的工作，請求宣告二
    年以上五年以下的緩刑諭知云云。惟查扣押在案行竊用之手
    電筒、中心筒、螺帽套筒、玻璃切割器各一支、電動起子二
    支、手套二雙、剪刀三支、十字起子五支，工具齊全，足見
    係經事先謀劃，造成危害性較大，且行竊次數不少，竊得財
    物價值不低，事後未取得被害人諒解，請求宣告緩刑，核無
    理由，本件上訴應予駁回。
五、適用法律：
據上論斷，應依刑事訴訟法第368條，判決如主文。
本案經檢察官呂丁旺到庭執行職務。
中    華    民    國    95    年    1    月    27    日
                  刑事第十八庭審判長法  官  溫耀源
                                    法  官  周政達
                                    法  官  邱同印
以上正本證明與原本無異。
不得上訴。
                                    書記官  莊昭樹
中    華    民    國    95    年    1     月    27    日
附錄：本案論罪科刑法條全文
刑法第三百二十一條：
犯竊盜罪而有左列情形之一者，處六月以上、五年以下有期徒刑
：
一  於夜間侵入住宅或有人居住之建築物、船艦或隱匿其內而犯之
    者。
二  毀越門扇、牆垣或其他安全設備而犯之者。
三  攜帶兇器而犯之者。
四  結夥三人以上而犯之者。
五  乘火災、水災或其他災害之際而犯之者。
六  在車站或埠頭而犯之者。
前項之未遂犯罰之。
附表一：庚○○單獨竊盜一覽表
┌─┬──┬─────┬───┬─────┬─────┐
│編│時間│ 地  點   │被害人│行竊方法  │竊取財物  │
│號│    │          │      │          │          │
├─┼──┼─────┼───┼─────┼─────┤
│  │94年│新竹縣湖口│歐陽昱│以就地撿拾│竊取車號HC│
│１│2月4│鄉○○○路│祺    │之石頭，擊│-2716號自 │
│  │日下│117號前   │      │破汽車右前│用小客車車│
│  │午2 │          │      │車窗玻璃，│內音響主機│
│  │時許│          │      │鑽入車內，│及行車電腦│
│  │    │          │      │徒手拆下音│各1台。   │
│  │    │          │      │響主機及行│          │
│  │    │          │      │車電腦。  │          │
├─┼──┼─────┼───┼─────┼─────┤
│  │94年│新竹縣湖口│辛○○│持一字起子│竊取車號OA│
│２│2月4│鄉鳳山村工│      │插入汽車右│-1157號自 │
│  │日下│業五路旁  │      │前車門鑰匙│用小客車車│
│  │午4 │          │      │孔，欲行開│內音響主機│
│  │時許│          │      │啟車門，惟│1台。     │
│  │    │          │      │無法打開門│          │
│  │    │          │      │鎖，遂就地│          │
│  │    │          │      │撿拾石頭擊│          │
│  │    │          │      │破右前車窗│          │
│  │    │          │      │玻璃，鑽入│          │
│  │    │          │      │車內，徒手│          │
│  │    │          │      │拆下音響主│          │
│  │    │          │      │機        │          │
│  │    │          │      │。        │          │
├─┼──┼─────┼───┼─────┼─────┤
│  │94年│新竹縣湖口│丙○○│以就地撿拾│竊取車號54│
│  │2月1│鄉○○路明│      │之石頭，擊│59-DF號自 │
│  │6日 │新大學旁  │      │破汽車右前│用小客車車│
│３│下午│          │      │車窗玻璃後│內音響主機│
│  │3時 │          │      │鑽入車內，│1台。     │
│  │許  │          │      │徒手拆下音│          │
│  │    │          │      │響主機。  │          │
├─┼──┼─────┼───┼─────┼─────┤
│  │94年│新竹縣湖口│甲○○│ 同  上   │竊取車號R3│
│  │2月1│鄉鳳山村仁│      │          │-7783號自 │
│４│6日 │政路旁    │      │          │用小客車車│
│  │下午│          │      │          │內音響主機│
│  │4時 │          │      │          │1台。     │
│  │許。│          │      │          │          │
├─┼──┼─────┼───┼─────┼─────┤
│  │94年│新竹縣湖口│己○○│ 同  上   │竊取車號34│
│５│2月1│鄉鳳山村光│      │          │92-FU號自 │
│  │7日 │復南路58號│      │          │用小客車車│
│  │上午│前。      │      │          │內音響主機│
│  │10時│          │      │          │1台。     │
│  │許。│          │      │          │          │
└─┴──┴─────┴───┴─────┴─────┘
附表二：庚○○夥同乙○○竊盜一覽表
┌─┬──┬─────┬───┬─────┬─────┐
│編│時間│ 地  點   │被害人│行竊方法  │竊取財物  │
│號│    │          │      │          │          │
├─┼──┼─────┼───┼─────┼─────┤
│  │94年│桃園縣大園│不  詳│由乙○○、│竊取車號不│
│  │5月1│鄉○○路2 │      │庚○○各持│詳之賓士牌│
│１│8日 │段418之2號│      │一支電動起│汽車後照鏡│
│  │凌晨│          │      │子，同時將│2個。     │
│  │0 時│          │      │汽車後照鏡│          │
│  │許  │          │      │拆下。    │          │
├─┼──┼─────┼───┼─────┼─────┤
│  │94年│桃園縣楊梅│于林興│由庚○○在│竊取車號9A│
│  │5月1│鎮○○路44│      │旁把風，李│-2496號自 │
│２│8日 │3號。     │      │奕學持中心│用小客車內│
│  │凌晨│          │      │筒擊破汽車│ＣＤ音箱1 │
│  │0 時│          │      │右前車窗玻│台、女用太│
│  │30分│          │      │璃，將整片│陽眼鏡1副 │
│  │    │          │      │玻璃拆下，│、高速公路│
│  │    │          │      │鑽入車內，│回數票6張 │
│  │    │          │      │以起子拆除│。        │
│  │    │          │      │固定ＣＤ音│          │
│  │    │          │      │箱之螺絲，│          │
│  │    │          │      │將音箱拆下│          │
│  │    │          │      │，並搜刮車│          │
│  │    │          │      │內財物。  │          │
├─┼──┼─────┼───┼─────┼─────┤
│  │94年│桃園縣楊梅│邱垂演│ 同  上   │竊取車號91│
│３│5月1│鎮○○路48│（起訴│          │78-DX號（ │
│  │8日 │2號       │書誤為│          │起訴書誤3H│
│  │凌晨│          │劉治庚│          │-5205號） │
│  │零時│          │）    │          │自用小客車│
│  │40分│          │      │          │內衛星導航│
│  │許  │          │      │          │系統1組、 │
│  │    │          │      │          │DVD音響主 │
│  │    │          │      │          │機1台、DVD│
│  │    │          │      │          │遙控器1台 │
│  │    │          │      │          │、高速公路│
│  │    │          │      │          │回數票8張 │
│  │    │          │      │          │。        │
├─┼──┼─────┼───┼─────┼─────┤
│  │94年│桃園縣楊梅│丁○○│由乙○○在│竊取車號W6│
│  │5月1│鎮○○路36│      │旁把風，曾│-3908號自 │
│４│8日 │號        │      │文斌持中心│用小客車Ｃ│
│  │凌晨│          │      │筒擊破汽車│Ｄ音箱1台 │
│  │1時 │          │      │右前車窗玻│。        │
│  │許  │          │      │璃，開啟車│          │
│  │    │          │      │門進入車內│          │
│  │    │          │      │，以起子拆│          │
│  │    │          │      │除固定ＣＤ│          │
│  │    │          │      │音箱之螺絲│          │
│  │    │          │      │，將音箱拆│          │
│  │    │          │      │下。      │          │
├─┼──┼─────┼───┼─────┼─────┤
│  │94年│新竹縣竹北│劉治庚│由乙○○在│竊取車號3H│
│  │5月1│市○○路與│（起訴│旁把風，曾│-5205號（ │
│５│8日 │竹義街口  │書誤為│文斌持中心│起訴書誤為│
│  │凌晨│          │邱垂演│筒擊破右後│9178-DX） │
│  │1時3│          │）    │車窗，開啟│號自用小客│
│  │0分 │          │      │車門進入車│車內之CD音│
│  │    │          │      │內，以起子│箱1台、中 │
│  │    │          │      │拆除固定Ｃ│國石油公司│
│  │    │          │      │Ｄ音箱之螺│加油站油票│
│  │    │          │      │絲，將音箱│7張、高速 │
│  │    │          │      │拆下，並搜│公路回數票│
│  │    │          │      │括車內值錢│8張。     │
│  │    │          │      │財物。    │          │
└─┴──┴─────┴───┴─────┴─────┘


司法院資訊處製作；財團法人民間司法改革基金會備份。
